【裁判字號】    92,訴,501
【裁判日期】    920409
【裁判案由】    損害賠償
【裁判全文】
臺灣高雄地方法院民事判決  九十二年度訴字第五○一號
    原      告    乙○○
                  丙○○
    被      告    丁○○
    兼右一人      甲○○
    法定代理人
    法定代理人    戊○○  住同.
右當事人間請求損害賠償事件，本院判決如左：
    主      文
被告丁○○、甲○○應連帶給付原告乙○○、丙○○新台幣貳萬元及自民國九十二年
二月二十八日起至清償日止按週年利率百分之五計算之利息。
原告其餘之訴駁回。
訴訟費用由被告丁○○、甲○○連帶負擔三十分之一，餘由原告負擔。
本判決關於原告勝訴部分於原告以新台幣壹萬元供擔保後得假執行。
原告其餘假執行之聲請駁回。
    事實及理由
一、本件原告起訴主張被告甲○○之女即被告丁○○（民國七十二年四月二十四日生
    ）於民國九十一年九月四日，在接受臺灣高雄地方法院檢察署檢察官偵訊後，乃
    於該署所在之高雄市○○區○○路一八八號大門口之不特定人得共見共開之場合
    與伊等因遺產事宜發生齟齬，詎被告丁○○竟基於公然侮辱他人之犯意，以「狗
    男女、不要臉、看不慣就是要故意讓眾人知道、不要臉的狗男女，丙○○嫁出去
    還要回娘家爭遺產，二個都是社會的垃圾... 」等語辱罵伊等，嚴重貶損伊等人
    格尊嚴，致伊等內心痛苦萬分，而被告甲○○係被告丁○○之法定代理人，其就
    被告丁○○所為之上開不法侵權行為所造成之損害自應負連帶損害賠償責任，為
    此乃依民法第一百八十七條、第一百九十五條之規定，請求被告丁○○、甲○○
    應連帶給付新台幣六十萬元（每人各三十萬元）及自起訴狀繕本送達之翌日即九
    十二年二月二十八日起至清償日止按週年利率百分之五計算之利息。
二、被告丁○○、甲○○則以緣原告乙○○前因未盡撫養母親之責，於前曾遭其母即
    訴外人歐許愛玉發函警告涉及遺棄，而原告丙○○於十年前即騙走母親之不動產
    及現金、首飾，卻未盡奉養父母之責而同遭其母發文警告，嗣至九十一年七、八
    月間，其等竟以莫須有之理由即侵占父親之遺物、奠儀、慰問金等而向臺灣高雄
    地方法院檢察署對被告甲○○及訴外人戊○○提出告訴，被告丁○○乃因原告之
    未盡孝道，又對其父母濫行告訴始引起其義憤而對其等有所辱罵之言詞，亦即先
    原告之不當言行，才有被告丁○○之過激言詞，其並非無故濫行辱罵情有可原，
    而被告丁○○現為和春技術學院會資系一年級學生，名，下並無任何財產，另被
    告甲○○為國中畢業，目前失業中，亦無財產，並無能力賠償原告，且原告乙○○本係油漆工，因建築業不景氣已無業甚久，且原告為被告丁○○之伯、姑，僅
    因細故即對姪女提出刑事告訴及民事賠償，於法雖屬有據，卻悖於情理，況被告
    丁○○之言詞前後不過短短幾秒，他人應未聽聞，對原告造成傷害甚微，其等請
    求高額之慰撫金賠償自為無據，爰聲明求為判決駁回原告之訴。
三、本件原告主張被告甲○○之女即被告丁○○於上開時日在接受臺灣高雄地方法院
    檢察署檢察官偵訊後，乃於該署大門口與伊等因遺產事宜發生齟齬，詎被告丁○○竟以「狗男女、不要臉、看不慣就是要故意讓眾人知道、不要臉的狗男女，丙○○嫁出去還要回娘家爭遺產，二個都是社會的垃圾... 」等語辱罵伊等等情，
    業據原告提出與所述相符之本院九十一年度簡字第一三六五號刑事簡易判決、臺
    灣高雄地方法院檢察署檢察官聲請簡易判決處刑書等件在卷可稽，而被告丁○○
    乃因前開非行，經本院刑事庭審認無訛後判處拘役三十日嗣經確定，亦據本院調
    閱上開刑事卷宗查明無誤，被告於此亦不爭執，自應認原告之前揭主張為真實。
    是被告丁○○既於公共場合出言辱罵原告致其等名譽受損，而被告甲○○於事發
    時既為限制行為能力人即被告丁○○之法定代理人，從而本件原告依民法第一百
    八十七條第一項之規定主張被告甲○○就此應與被告丁○○負連帶侵權行為損害
    賠償責任者，依法洵屬有據，自應予以准許。
四、按不法侵害他人之身體，健康、名譽、自由、信用、隱私、貞操，或不法侵害其
    他人格法益而情節重大者，被害人雖非財產上之損害，亦得謂求賠償相當之金額
    ，民法第一百九十五條第一項定有明文。查被告丁○○於眾人得在場聽聞之場所
    公然以「狗男女」等言詞辱罵原告，其業已損及原告之名譽，且其情節亦屬重大
    ，原告於精神上應受有痛苦可堪認定，而原告乙○○係三信高商畢業，現為油漆
    工，每月收入不定，名下無任何財產，原告丙○○則係高中肄業，現無業，名下
    有汽車乙部，另被告丁○○現為和春技術學院會資系一年級學生，而被告甲○○
    為國中畢業，目前失業中，名下無財產乙節，此為兩造所不爭執，並有政部財稅
    資料中心財產歸戶清冊、學生證等件在卷可稽，爰審酌兩造教育程度、經濟狀況
    、社會地位、損害程度等一切情狀，認以原告請求六十萬元之慰撫金實屬過高，
    本院認應以二萬元較為適當，從而，本件原告依侵權行為損害賠償之法律關係，
    訴請被告應連帶給付二萬元及其遲延利息為有理由，自應予以准許，其逾此部份
    範圍外之請求即屬無據，自應予以駁回。
五、本件原告陳明願供擔保請准為假執行之宣告，經核原告勝訴部分並無不合，爰酌
    定相當之擔保金額准許之，至原告敗訴部分，其假執行之聲請，即失所依附，應
    予駁回。
六、據上論結：本件原告之訴為一部有理由、一部無理由，合依民事訴訟法第七十九
    條但書、第八十五條第二項、第三百九十條第二項，判決如主文。
中      華      民      國    九十二    年      四      月      九      日
                              臺灣高雄地方法院民事第五庭
~B法  官  黃  宏  欽
右為正本係照原本作成。
如不服本判決，應於判決送達後廿日內，向本院提出上訴狀並表明上訴理由，如於本
判決宣示後送達前提起上訴者，應於判決送達後十日內補提上訴理由書（須附繕本）。
中      華      民      國    九十二    年      四      月      九      日
~B法院書記官  史華齡


司法院資訊處製作；財團法人民間司法改革基金會備份。
